---
title: "Analisis Exploratorio Ejercicio1"
author: "Marco Ramirez, Estuardo Hernandez"
date: "2022-08-22"
output: html_document
---

```{r setup, include=FALSE}
knitr::opts_chunk$set(echo = TRUE)
```

## Ejercicio 1: Caracteres manuscritos

```{r}

library(ggplot2)
library(dplyr)

# Read the dataset
db<-read.csv('train.csv')
summary(db)



```

Como se observa en el resumen el dataset cuenta con `r ncol(db)` columnas y `r nrow(db)` filas donde la idea es la columna `r colnames(db[1])` es el dígito dibujado por el usuario. El resto de las columnas contienen los
valores de cada píxel de la imagen asociada. Cada imagen tiene 28 píxeles de altura y 28 píxeles de ancho, para un total de 784 píxeles en total.
Cada píxel tiene un único valor de píxel asociado, que indica la luminosidad u oscuridad de ese píxel,
con números más altos que significan más oscuros. Este valor de píxel es un número entero entre 0
y 255, inclusive

### Analisis Exploratorio

Para poder entrar en contexto con los datos primero veremos la cantidad de labels o digitos proporcionados, con la intencion de determinar que digito contiene mas pixeles

```{R}
table(db$label)

ggplot(data = db) + geom_histogram(aes(x=label,fill=factor(label)),bins=10, position = "stack",alpha = 0.5)+theme(legend.position="none")+ scale_x_continuous(breaks = seq(0, 100, 1.))
```
Tras observar graficamente vemos que el numero 1 es el que mas filas tiene guardado datos, dando a entender que puede ser el numero mas dificil a predicir por ello es necesario tener mas filas con datos de este,y el siguiente numero es el 7, esto con la idea que estos numeros tienden a confundirse por ello fue necesario mas iteraciones de prueba para posterior almacenar su resultado en este dataset. 

```{r}
number1<- subset(db, label == 1)
#Save all one's in new dataframe
dt<-colSums(number1[,-1])


dtF<-data.frame (pixel  = c(colnames(number1[,-1])),
                  cantidad = c(dt)
                  )
View(dtF)

dtF2 <- dtF[order(-dtF$cantidad),]
dtF2<-head(dtF2,n=5)
library(tidyverse)

View(dtF2)

ggplot(data=dtF2, aes(x=reorder(pixel,cantidad),y=cantidad, fill=pixel)) +
  geom_bar(stat="identity", position=position_dodge())+
  geom_text(aes(label=cantidad), vjust=1.6, color="black",
            position = position_dodge(0.9), size=3.5)+
  labs(title="Suma de valores de cada pixel para el numero 1 ")+
  theme(legend.position="none")

```

Tal como se observa en la grafica anterior, se puede observar que el pixel numero 406 del numero 1 presenta mas cambios de color, o por otro es un pixel que en su mayoria esta pintado o tiene un valor del color. 

